

ROMERO LUCAS DANIEL



ROMEROLUCASDANIEL@OUTLOOK.COM

LUGAR DE RESIDENCIA: DON TORCUATO – TIGRE



FIJO: 4748-3188 MOVIL: 01159479544



WWW.LINKEDIN.COM/IN/ROMEROLU CASDANIEL

FECHA DE NACIMIENTO: 07/03/1995

PROPOSITO

Mis ganas de seguir aprendiendo, mejorar como profesional, adquirir nuevas experiencia y ser un buen referente.

Disfruto mucho de aprender nuevas tecnologías y ser autodidacta, y lo más importante tener un buen ambiente laboral, con equipo comprometido.

Ser Full Stack web developer es mi principal propósito.



https://github.com/LucasRomero

EXPERIENCIA

Desarrollador Full Stack Tips Salud Junio 2021 – Presente. Desempeño:

- Soy Full Stack Web Developer .Net Core y Angular.
- Mantenimiento, correcciones de bugs, desarrollo de nuevos módulos en el sistema y planificación del mismo.
- Net Core, Angular, Sql Server, Azure Devops, TFS, Git y Framework desarrollado propio de la empresa.
- Con metodología ágil: SCRUM.

Desarrollador .Net web developer TimeSolution SRL Enero 2020 – Junio 2021.

Desempeño:

- Participación en proyectos principales con características de gestión, control de stock, facturación, control de turnos, notificaciones vía mail y SMS, estadísticas, reportes, WEB Service AFIP, permisos, sistema de facturación en su totalidad, entre otras.
- Uso principal de tecnologías: SQL server, ASP.NET C# y MVC C#. Utilizando ORM de Entity Framework, Store Procedures en SQL.
- Actualmente llevo control y desarrollo de un sistema de turnos como principal tarea, el cual tiene, estadísticas, turnos, notificaciones vía mail y SMS, roles de usuarios, formularios personalizados, control de horarios, entre otras.
- Arreglos de sistema mediante Tickets generados por clientes, el cual se resuelven con constante Feedback.

Desarrollador Full Stack web developer Grape Software SRL Julio 2019 – Noviembre 2019

Desempeño:

- Participación de los proyectos en todos sus ámbitos.
- Desarrollo de componentes en Angular con manejo de API REST, Teniendo de Backend C# con ORM Entity Framework.
- Metodología Scrum.
- GitHub.
- Capacitación en Angular 8.

IDIOMA

-. Ingles = Pre-Intermedio, Instituto Gaps Idiomas, actualmente cursando.

Técnico Desarrollador MicroGestion Software Agosto 2017 – Junio 2019

Desempeño:

- Desarrollo y soporte de la herramienta Datacap de IBM. Gestor documental.
- Trabajando en el cliente y brindando soporte.
- Capacitaciones a usuarios finales sobre los sistemas implementados y Desarrollados por MicroGestion.
- Documentación.
- Mantenimiento de bases de datos SQL Server.
- Manejo de VBScript con solicitudes API REST.
- Participación de desarrollo web con java Spring y Angular 7

Operario/Administrativo en M. DODERO Diciembre 2014 – agosto 2018

Desempeño:

- **OPERARIO**: Pickeo, remisión y facturación de la mercadería, utilización de sistema Bejerman y SAP, remisión de pedidos despacho de mercadería.
- **Administrativo**: cubriendo vacaciones, con tareas de: Control de stock, ruteo, facturación, despacho de mercadería, control de pedidos, cierre del día.

EDUCACIÓN

TÉCNICO SUPERIOR EN PROGRAMACIÓN UNIVERSIDAD TECNOLOGICA NACIONAL

2016 - 2020

BACHILLER ECONOMIA, 2012

Educación Media n. 3

CONOCIMIENTOS.

Conocimiento en SQL SERVER.

Conocimiento en C# ASP.NET Web Form, Windows Form, MVC.

Conocimiento en Angular.

Educación IT (con certificados validos)

- -. Java para no programadores (04/2016 05/2016)
- -. Introducción a paradigma de objetos (05/2016 06/2016)
- -. Introducción a base de datos y SQL (06/2016-06/2016)
- -. Java standard Programming, J2SE 8.0 (07/2016 09/2016) -. Java Web: Servlet, Jsp, JSTL, Struts y AJAX (08/2016 – 10/2016)
 - -. Redes (05/2015 08/2015)
 - -. GitHub
 - .- Aprende a invertir en la Bolsa (11/2019)